【裁判字號】    98,抗,1357
【裁判日期】    990106
【裁判案由】    沒入保證金
【裁判全文】
臺灣高等法院刑事裁定                  98年度抗字第1357號
抗  告  人
即  被  告  甲○○
上列抗告人因沒入保證金案件，不服臺灣板橋地方法院中華民國
98年11月20日裁定（98年度聲字第5639號），提起抗告，本院裁
定如下：
    主  文
抗告駁回。
    理  由
一、本件原裁定以：
  (一)按具保停止羈押之被告逃匿者，應命具保人繳納指定之保證
    金額並沒入之；不繳納者，強制執行；保證金已繳納者，沒
    入之，刑事訴訟法第118 條第1 項、第121 條第1 項分別定
    有明文。
  (二)本件聲請意旨略以：具保人李健良因被告甲○○違反商業會
    計法案件（98年度執字第11850 號），經依法院指定之保證
    金額新臺幣（下同）3 萬元，出具現金保證後，將被告停止
    羈押，茲因該被告逃匿，依刑事訴訟法第118 條之規定，應
    沒入具保人繳納之保證金（98年刑保工字第139 號），爰依
    同法第121 條第1 項規定聲請沒入具保人繳納之保證金等語
    。
  (三)經查，被告甲○○在臺灣板橋地方法院檢察署98年度執字第
    11850 號案件執行時，經合法傳喚，無正當理由不到案執行
    ，復經上開檢察署檢察官依法拘提及囑託臺灣雲林地方法院
    檢察署檢察官拘提無著，而有逃匿之事實等情，有原審刑事
    保證金收據登錄資料、臺灣板橋地方法院檢察署通知被告到
    案執行之送達證書、通知具保人攜被告到案執行之通知、送
    達證書、拘票暨拘提結果報告書各乙紙、雲林地方法院檢察
    署98年11月2 日雲檢家土98執助944 字第29655 號函暨所附
    拘票及拘提結果報告書各乙份、法務部戶役政連結作業系統
    查詢資料表2 紙附卷可稽，且被告迄今仍逃匿未到案執行乙
    節，復經原審依職權查閱屬實，有本院在監在押全國紀錄表
    乙紙在卷可憑。揆諸前揭說明，自應將具保人原繳納上開保
    證金沒入。
二、本件抗告意旨略以：因抗告人父親病危（食道癌）於8 月28
    日晚間病逝於媽祖醫院，抗告人一直在處理父親身後事宜，
    絕對沒有故意逃匿，請檢察官明察。現在抗告人才剛找到工
    作，正常上班，剩下的罰款也會儘快繳清云云。
三、經查：
  (一)按具保之被告逃匿者，應命具保人繳納指定之保證金額，並
    沒入之。不繳納者，強制執行。保證金已繳納者，沒入之；
    又沒入保證金，以法院之裁定行之。另受死刑、徒刑或拘役
    之諭知，而未經羈押者，檢察官於執行時，應傳喚之；傳喚
    不到者，應行拘提。刑事訴訟法第118 條第1 項、第121 條
    第1 項及第469 條第1 項分別定有明文。
  (二)本件抗告人因犯違反商業會計案件，於審理中經法院指定保
    證金額3 萬元，由具保人李健良繳納在案，其後該案件判決
    確定，經檢察官通知執行，其執行傳票已於98年8 月11日合
    法送達於抗告人居所即臺北縣新莊市○○○路378 號20樓之
    4 ，由其受僱人即民生社會社區管理委員會管理服務中心大
    廈管理員陳長志收受，暨於98年8 月13日寄存送達於雲林縣
    警察局北港分局水林分駐所（抗告人戶籍地雲林縣水林鄉○
    ○村○○路100 之4 號），抗告人無正當理由而不到案，並
    經臺灣板橋地方法院檢察署及囑託臺灣雲林地方法院檢察署
    拘提無著，從而，原審以抗告人經合法傳喚、拘提無著，顯
    已逃匿，依上揭規定，將抗告人由法院命具保而繳納之保證
    金3 萬元裁定沒入，核無不合。抗告意旨空言辯稱其父病逝
    ，始未到案執行云云，然無何舉證以供調查，難以置信而為
    有利於抗告人之認定，是其抗告為無理由，應予駁回。
據上論結，應依刑事訴訟法第412條，裁定如主文。
中    華    民    國    99    年    1     月    6     日
                  刑事第十四庭  審判長法  官  陳志洋
                                      法  官  謝靜恒
                                      法  官  謝靜慧
以上正本證明與原本無異。
不得再抗告。
                                      書記官  陳泰寧
中    華    民    國    99    年    1     月    7     日


司法院資訊處製作；財團法人民間司法改革基金會備份。
